臺灣臺中地方法院刑事判決　　　　　　　 96年度訴字第873號
公　訴　人　臺灣士林地方法院檢察署檢察官
被　　　告　戊○○原名劉宜琳.
上列被告因違反稅捐稽徵法等案件，經檢察官聲請以簡易判決處
刑（臺灣士林地方法院檢察署94年度偵字第6075號），經臺灣士
林地方法院簡易庭認不宜逕以簡易判決處刑，簽由臺灣士林地方
法院依通常程序審理，臺灣士林地方法院復以管轄錯誤判決移送
本院審理（95年度訴字第588號），本院判決如下：
    主    文
戊○○共同行使從事業務之人，明知為不實之事項，而登載其業
務上作成之文書，足以生損害於公眾及他人，處有期徒刑月，
如易科罰金，以銀元佰元即新臺幣玖佰元折算壹日；減為有期
徒刑壹月又拾伍日，如易科罰金，以銀元佰元即新臺幣玖佰元
折算壹日。又公司法規定之公司負責人，為納稅義務人以不正當
方法逃漏稅捐，處有期徒刑肆月，如易科罰金，以銀元佰元即
新臺幣玖佰元折算壹日；減為有期徒刑貳月，如易科罰金，以銀
元佰元即新臺幣玖佰元折算壹日。應執行有期徒刑月，如易
科罰金，以銀元佰元即新臺幣玖佰元折算壹日。
    犯罪事實
一、戊○○（原名劉宜琳）於後述行為時係址設於臺北市○○○
    路一號五樓之三即：聖藤國際有限公司（原名聖佳郁國際有
    限公司，下稱聖藤公司）之董事兼代表人，負有據實製作聖
    藤公司各類所得扣繳暨免扣繳憑單（下稱扣繳憑單）並申報
    聖藤公司營利事業所得稅之義務，為公司法規定之負責人，
    亦係從事業務之人，其與亦共同參與聖藤公司業務經營之胡
    恒榮（胡桓榮為其配偶，嗣二人於民國八十七年一月十五日
    離婚）、任職聖藤公司並擔任會計之甲○○及承攬聖藤公司
    裝潢（冷氣）等工程之丁○○，均明知丙○○自八十五年一
    月起至同年十二月止，並未任職於聖藤公司、亦未支領聖藤
    公司之薪資，其基於逃漏聖藤公司稅捐之犯意，其並與胡桓
    榮、甲○○、丁○○共同基於行使業務登載不實文書之犯意
    聯絡（胡桓榮、甲○○、丁○○三人亦同具幫助納稅義務人
    即聖藤公司逃漏稅捐之犯意聯絡），由丁○○提供不知情丙○○之身分證件資料交予胡桓榮，胡桓榮再將前開丙○○前
    開身分證件資料交予甲○○，甲○○並於八十六年一月下旬
    某日據以虛偽填載、製作丙○○於八十五年間自聖藤公司受
    領薪資新臺幣（下同）十六萬五千元之不實扣繳憑單（下稱
    前開不實扣繳憑單）後，再於八十六年二月二十日迄同年三
    月底之間某日（依八十六年十二月三十日修正前之所得稅法
    第七十一條規定：納稅義務人應於每年二月二十日起三月底
    止，填具結算申報書，向該管稽徵機關，申報其上一年度內
    構成綜合所得總額或營利事業收入總額之項目及數額）持之
    以行使而向財政部臺灣省北區國稅局所申報聖藤公司八十五
    年度之營利事業所得稅，以此不正當之方法逃漏聖藤公司八
    十五年度之營利事業所得稅四萬一千二百五十元（聲請簡易
    判決處刑書誤載為營業稅七千八百五十七元），足生損害於
    丙○○及稅捐稽徵機關對於稅捐稽徵核課之正確性。
二、案經丙○○訴由臺灣士林地方法院檢察署檢察官偵查後聲請
    簡易判決處刑。
    理    由
一、證據能力部分：按被告以外之人於審判外之陳述，雖不符前
    四條之規定，而經當事人於審判程序同意作為證據，法院審
    酌該言詞陳述或書面陳述作成時之情況，認為適當者，亦得
    為證據。當事人、代理人或辯護人於法院調查證據時，知有
    第一百五十九條第一項不得為證據之情形，而未於言詞辯論
    終結前聲明異議者，視為有前項之同意，刑事訴訟法第一百
    五十九條之五定有明文。查本案檢察官所舉所有書面及言詞
    陳述之證據能力，被告於本院準備程序時均表示無意見，且
    迄於言詞辯論終結前亦未聲明異議，可認為同意作為證據，
    本院審酌該供述證據之取得過程並無瑕疵，與本案待證事實
    間復具有相當之關聯性，以之為本案證據尚無不當，自得採
    為證據，合先敘明。
二、訊據被告戊○○固坦承其為聖藤公司之代表人，聖藤公司並
    有以告訴人即證人丙○○於八十五年間自聖藤公司受領薪資
    十六萬五千元之扣繳憑單持之以向財政部臺灣省北區國稅局
    所申報之事實，惟矢口否認有前揭行使業務登載不實文書、
    逃漏稅捐之不法犯行，辯稱：我只是聖藤公司之登記名義負
    責人，我實際上並不過問聖藤公司之事務，聖藤公司一切業
    務均由胡桓榮掌理；又丁○○於八十五年間有承攬施作聖藤
    公司之裝潢、冷氣及水電等工程，丁○○施作工程完畢且聖
    藤公司支付前開工程款給丁○○後，因為丁○○一直無法提
    供前開工程款之發票予聖藤公司，丁○○就拿丙○○之身分
    證件並說丙○○就是到聖藤公司施作裝潢、冷氣及水電工作
    的工人，丙○○自應係聖藤公司的特約聘僱工人，我並不知
    道丙○○實際上並非到聖藤公司施作裝潢、冷氣工作的工人
    等語。經查：
  (一)被告於前揭期間與證人胡桓榮為夫妻關係，被告係聖藤公司
    之董事兼代表人乙節，業據被告自承在卷，並有聖藤公司基
    本資料查詢表、被告全戶戶籍謄本各一件在卷可按。且證人
    丙○○未曾任職於聖藤公司、亦未支領聖藤公司之薪資，聖
    藤公司以證人丙○○於八十五年間有自聖藤公司受領薪資十
    六萬五千元之不實扣繳憑單，於八十六年間持之以向財政部
    臺灣省北區國稅局所申報而逃漏聖藤公司八十五年度之營利
    事業所得稅四萬一千二百五十元乙節，業據告訴人即證人丙○○於偵查中檢察事務官詢問時證述明確，並有財政部臺灣
    省北區國稅局八十五年度就證人丙○○之綜合所得稅核定通
    知書、前開不實扣繳憑單、營利事業暨扣繳單位資料查詢表
    各一件（見臺灣板橋地方法院檢察署九十二年度發查字第一
    三五四號八至十七頁）及財政部臺北市國稅局九十三年七月
    二十九日財北國稅審三字第○九三○○七三一三二號函併附
    該局就聖藤公司八十五年度營利事業所得稅申報核定通知書
    一件（見臺灣板橋地方法院檢察署九十三年度他字第一七六
    八號偵查卷第十九至二三頁）附卷可證。
  (二)觀諸證人甲○○於本院審理時明確結證：我自八十四年十一
    月起至八十八年間止在聖藤公司擔任會計，聖藤公司所有會
    計帳目都是由我記帳；丁○○在聖藤公司承攬的工程是由老
    闆戊○○接洽的；丁○○有承包聖藤公司維修冷氣、裝潢辦
    公室的工程，聖藤公司給付丁○○工程款後，丁○○向我說
    並無發票，但是丁○○說可以提供在丁○○那邊工作工人的
    薪水給聖藤國際有限公司報維修費用，當時無從選擇、只好
    接受丁○○的建議，我就根據丁○○所提供的丙○○身分證
    影本，將丙○○報成聖藤公司員工的薪資；聖藤公司應該是
    在八十六年一月底發扣繳憑單；因為丁○○承攬聖藤公司之
    工程，而工人也在丁○○那邊工作，以丁○○的工人之薪水
    在聖藤公司申報這件事戊○○也知道等語（見本院卷五七至
    六二頁）。再參以證人胡桓榮於本院審理時亦結證：我是聖
    藤國際有限公司的實際經營人，公司負責人是戊○○，公司
    的整個營運大部分都是我在負責，內部的小行政則是由戊○○幫忙協助等語（見本院卷八六頁）。則被告非僅聖藤公司
    掛名之登記名義負責人，而係與證人胡桓榮共同經營聖藤公
    司，被告亦係聖藤公司之實際負責人，足堪認定。是被告辯
    稱其僅係聖藤公司之登記名義負責人等語，顯與事實不符，
    委無可採。
  (三)又證人丁○○於八十五年間有承攬施作聖藤公司之裝潢、冷
    氣及水電等工程，證人丁○○施作前開工程完畢後，係由聖
    藤公司之會計即證人甲○○給付證人丁○○工程款，如工程
    款係數百元以內之款項，證人甲○○係給付證人丁○○現金
    ，如工程款係一萬元以上之款項，證人甲○○則開立支票給
    付證人丁○○乙節，固據證人丁○○於本院審理時結證在卷
    （見本院卷八一頁），並有聖藤公司所簽發面額七萬六千八
    百元（發票日為八十五年六月三十日、付款人為華僑銀行）
    之支票一紙及華僑銀行復興分行九十六年九月四日覆本院函
    在卷可按，堪認屬實。然聖藤公司簽發之前揭面額七萬六千
    八百元支票，與前揭卷附扣繳憑單記載證人丙○○於八十五
    年間自聖藤公司受領薪資十六萬五千元，二者數額顯不相同
    ，已難認二者間有何直接關係。且證人丁○○於本院審理時
    明確結證：胡桓榮是要我幫他（即指胡桓榮）找人頭報薪資
    ，並不是找人實際來聖藤國際有限公司上班而報薪資；胡桓
    榮說聖藤公司的薪資不夠報，並問我有無辦法幫忙找人頭報
    薪資，後來才有由我將內裝有丙○○身分證件影本之信封套
    轉交胡桓榮的這件事情，這件事情就是因為胡桓榮向我說要
    我幫忙找人頭報薪資而做的事情；胡桓榮要我幫忙找人頭報
    薪資，與我承攬施作聖藤公司的工程並無關係等語外（見本
    院卷八二至八四頁），證人胡桓榮於本院審理時亦結證：丁○○承攬施作聖藤公司的工程完畢後，是我先向丁○○要發
    票，因為丁○○承攬施作聖藤公司的工程都是包工包料，材
    料與工人都是丁○○自己要負責，這些工人與聖藤公司無關
    等語明確（見本院卷八八頁），足認證人丁○○承攬施作聖
    藤公司工程時係由證人丁○○自行僱佣，顯均與聖藤公司無
    涉。而綜參證人丁○○承攬施作聖藤公司之工程係屬包工包
    料性質、實際施作工程之工人均與聖藤公司兩不相涉，及證
    人胡桓榮、丁○○前揭商議找人頭報薪資之過程，暨證人甲○○前揭證述其與被告均知悉證人丙○○身分證影本資料係
    由證人丁○○提供，進而將丙○○報成聖藤公司員工的薪資
    等情以觀，則被告及證人胡桓榮、甲○○、丁○○均係明知
    證人丙○○並無任職聖藤公司、亦未支領聖藤公司薪資之事
    實，被告基於逃漏納稅義務人即聖藤公司稅捐之犯意，被告
    與證人胡桓榮、甲○○、丁○○基於行使業務登載不實文書
    之犯意聯絡，及證人胡桓榮、甲○○、丁○○三人基於幫助
    納稅義務人即聖藤公司逃漏稅捐之犯意聯絡，而為前揭犯行
    ，足堪認定。至證人丁○○承攬施作聖藤公司之裝潢、冷氣
    及水電等工程完畢，且聖藤公司給付工程款予證人丁○○後
    ，證人丁○○究有無交付該工程款之統一發票予聖藤公司乙
    節，雖證人丁○○與證人胡桓榮、甲○○二人之證言互為相
    反，然證人丁○○承攬施作聖藤公司之工程既屬包工包料性
    質、實際施作工程之工人均與聖藤公司兩不相涉等情，業如
    前述，則證人丁○○與證人胡桓榮、甲○○間此部分證言之
    岐異自無礙於被告乃至證人胡桓榮、甲○○、丁○○前揭犯
    行之認定，亦甚明灼。
  (四)綜上所述，被告前開所辯，顯係事後卸責之詞，不足採信。
    是本案事證明確，被告前揭犯行，均堪認定，應依法論科。
三、論罪科刑：
  (一)新舊法比較部分：被告戊○○行為後，刑法業於九十四年二
    月二日修正公布，於九十五年七月一日施行，且按行為後法
    律有變更者，適用行為時之法律，但行為後之法律有利於行
    為人者，適用最有利於行為人之法律，現行刑法第二條第一
    項訂有明文。此條規定乃與刑法第一條罪刑法定主義契合，
    而貫徹法律禁止溯及既往原則，係規範行為後法律變更所生
    新舊法律比較適用之準據法，是刑法第二條本身雖經修正，
    但刑法第二條既屬適用法律之準據法，本身尚無比較新舊法
    之問題，應一律適用裁判時之現行刑法第二條規定，以決定
    適用之刑罰法律，先予敘明。又以本次刑法修正之比較新舊
    法，應就罪刑有關之共犯、未遂犯、想像競合犯、牽連犯、
    連續犯、結合犯，以及累犯加重、自首減輕暨其他法定加減
    原因與加減例等一切情形，綜其全部罪刑之結果而為比較，
    最高法院九十五年五月二十三日著有九十五年度第八次刑庭
    會議決議可資參照。經查：
  1.刑法第二百十六條、第二百十五條之行使業務登載不實文書
    罪，法定刑得科銀元五百元以下罰金，依修正後刑法施行法
    增訂第一條之一：「中華民國九十四年一月七日刑法修正施
    行後，刑法分則編所定罰金之貨幣單位為新臺幣。九十四年
    一月七日刑法修正時，刑法分則編未修正之條文定有罰金者
    ，自九十四年一月七日刑法修正施行後，就其所定數額提高
    為三十倍。但七十二年六月二十六日至九十四年一月七日新
    增或修正之條文，就其所定數額提高為三倍」及刑法第三十
    三條第五款修正為：「主刑之種類如下：五、罰金：新臺幣
    一千元以上，以百元計算之」等規定觀之，依修正後之法律
    ，前開行使業務登載不實文書罪所得科處之罰金刑最高為新
    臺幣一萬五千元、最低為新臺幣一千元，然依被告行為時之
    刑罰法律，即罰金罰鍰提高標準條例第一條前段規定之提高
    倍數十倍及修正前刑法第三十三條第五款規定之罰金最低額
    一元計算，則前開行使業務登載不實文書罪所得科處之罰金
    最高為銀元五千元，最低額為銀元十元，若換算為新臺幣，
    最高額雖與新法均同為新臺幣一萬五千元，然最低額僅為新
    臺幣三十元。因此，比較上述修正前、後之刑罰法律，自以
    被告行為時關於科處罰金刑之法律較有利於被告。
  2.依上述條文修正前、後之比較，揆諸前揭最高法院決議及修
    正後刑法第二條第一項前段、後段規定之「從舊、從輕」原
    則，自應適用被告行為時之法律，即修正前刑法之相關規定
    及罰金罰鍰提高標準條例第一條前段之規定，予以論處。
  3.又修正前刑法第二十八條原規定：「二人以上共同『實施』
    犯罪之行為者，皆為共同正犯。」，亦於上述時間同時修正
    為：「二人以上共同『實行』犯罪之行為者，皆為共同正犯
    。」，將舊法之「實施」修正為「實行」。原「實施」之概
    念，包含陰謀、預備、著手及實行等階段之行為，修正僅共
    同實行犯罪行為始成立共同正犯，新法共同正犯之範圍縮小
    ，排除陰謀犯、預備犯之共同正犯，是新舊法關於共同正犯
    之規定固有修正，惟就本案被告與共犯胡桓榮、甲○○、丁○○就前揭行使業務登載不實文書罪之犯行而言，不論新法
    、舊法，均構成共同正犯，上述刑法第二十八條之修正內容
    ，對於被告並無「有利或不利」之影響。本案就共同正犯部
    分，並無適用修正後刑法第二條第一項之規定為比較新舊法
    適用之必要（參見最高法院九十五年度臺上字第五六六九號
    判決，亦同此旨），併予敘明。
  4.另稅捐稽徵法雖先後於八十六年五月二十一日、八十六年十
    月二十九日、八十九年五月二十七日修正公布，然關於該法
    第四十一條納稅義務人以詐術或其他不正當方法逃漏稅捐應
    受刑事處罰之規定，其法定刑均未修正，另同法第四十七條
    轉嫁之規定亦未修正，此部分自無法律變更之問題，附此敘
    明。
  (二)按所得稅扣繳義務人依所得稅法第八十九條第三項或同法第
    九十二條規定，填發免扣繳憑單或扣繳憑單，旨在使稅捐稽
    徵機關蒐集及掌握課稅資料，以利稅捐稽徵。員工薪資扣繳
    暨免扣繳憑單，僅係證明全年度支付員工薪資及代為扣繳綜
    合所得稅之情形，為徵、繳雙方課徵與申報綜合所得稅之依
    據，其既非造具記帳憑證所根據之憑證（即原始憑證），亦
    非證明處理會計事項人員之責任，而為記帳所根據之憑證（
    即記帳憑證），自非商業會計法第十五條所規定之商業會計
    憑證（參見最高法院九十二年度臺上字第一一三六、二九五
    六、六一七○號判決，亦同此旨）。次按刑法第二百十五條
    所謂業務上登載不實之文書，乃指基於業務關係，明知為不
    實之事項，而登載於其業務作成之文書而言，查營利事業填
    報扣繳憑單，乃附隨其業務而製作，為業務上所掌文書，此
    種扣繳憑單內容如有不實，而足以生損害於公眾或他人，即
    係犯業務上登載不實文書罪（最高法院七十年度第九次刑事
    庭會議決議可資參照）。又有限公司之董事，為公司法規定
    之公司負責人；有限公司至少置董事一人執行業務並代表公
    司，此觀公司法第八條第一項、第一百零八條第一項規定甚
    明。被告為聖藤公司之董事兼代表人，被告亦為聖藤公司實
    際負責人，已如前述。是核被告所為，係犯刑法第二百十六
    條、第二百十五條之行使業務上登載不實文書罪及稅捐稽徵
    法第四十七條第一款、第四十一條之公司法規定之公司負責
    人為納稅義務人以不正當方法逃漏稅捐罪（下稱逃漏稅捐罪
    ）。
  (三)被告登載不實事項於業務上之文書後持以行使，其登載不實
    之低度行為應為行使之高度行為所吸收，不另論罪。
  (四)被告與證人胡桓榮、甲○○、丁○○四人間就前揭行使業務
    登載不實文書之犯行，有犯意聯絡及行為分擔，為共同正犯
    （其中證人丁○○依刑法第三十一條第一項規定，應以共犯
    論）。次按稅捐稽徵法第四十七條第一款之規定，係將納稅
    義務人之公司責任，於其應處徒刑範圍，轉嫁於公司負責人
    ，其犯罪或受罰主體原屬為納稅義務人之公司，僅因公司於
    事實上無從負擔自由刑，基於刑事政策之考量，乃設該規定
    ，於應處徒刑之範圍內，轉嫁於公司之負責人，受罰之公司
    負責人，乃屬代罰之性質，並非因其本身之犯罪而負責任。
    自亦無與他人有犯意聯絡、行為分擔，而成立共同正犯之可
    能。倘非公司之負責人，即非轉嫁之對象，縱有參與逃漏稅
    捐之行為，應適用特別規定，成立同法第四十三條第一項之
    幫助逃漏稅捐罪，不能論以同法第四十一條逃漏稅捐罪之共
    同正犯（參見最高法院七十五年臺上字第六一八三號判例及
    最高法院九十三年度臺上字第五一一○號、九十五年度臺上
    字第七四一號判決，亦同此旨）。則被告就本案逃漏稅捐罪
    之犯行部分，自無從與證人胡桓榮、甲○○、丁○○成立共
    同正犯。至證人胡桓榮、甲○○、丁○○幫助聖藤公司逃漏
    稅捐之行為，核屬另涉犯稅捐稽徵法第四十三條第一項之幫
    助逃漏稅捐罪嫌，附此敘明。
  (五)按公司負責人為公司以不正當方法逃漏稅捐，因納稅義務人
    為公司，其所觸犯稅捐稽徵法第四十一條之罪之犯罪或受罰
    主體，仍為公司，而非公司負責人，僅因公司於事實上無從
    擔負自由刑之責任，基於刑事政策上之考慮，同法第四十七
    條第一款將納稅義務人之公司應處徒刑之規定，轉嫁於公司
    負責人，是公司負責人依該條款而適用徒刑之處罰，乃屬代
    罰之性質，已如前述。又刑法第五十五條所規定之牽連犯，
    必須同一人犯一罪而其方法或結果行為另犯他罪名，始克相
    當；亦即必須同一犯罪主體之二個以上犯罪行為間，具有目
    的與方法、或目的與結果之關係，始得從一重處斷，公司負
    責人為納稅義務人之公司以不正當方法逃漏稅捐，既非稅捐
    稽徵法第四十一條之犯罪或受罰主體，僅依同法第四十七條
    第一款之規定，代替公司受徒刑之處罰，自與其本身為犯罪
    主體所犯其他罪名間，不具牽連犯關係；公司既不具有犯罪
    能力，自無所謂概括犯意之存在，故公司以不正當方法逃漏
    稅捐，當不可能成立連續犯，該公司負責人因而代罰，亦不
    應成立連續犯（參見最高法院八十九年度臺上字第一六四二
    號判決，亦同此旨）。是被告所犯行使業務上登載不實文書
    罪、逃漏稅捐罪之二罪間，犯意各別、行為互殊，應分論併
    罰。
  (六)爰審酌被告因貪圖小利，而行使不實扣繳憑單以逃漏稅捐，
    足以生損害於稅捐稽徵機關核課稅捐之正確性及告訴人丙○○權益，及被告犯後仍飾詞卸責、未見悔意，惟兼衡酌本案
    逃漏稅捐之數額非鉅，且被告先前並無任何刑事犯罪紀錄，
    有臺灣高等法院被告前案紀錄表附卷可按，堪認其素行尚佳
    ，暨其犯罪手段、生活狀況、智識程度等一切情狀，分別量
    處如主文所示之刑，並均諭知易科罰金之折算標準。另本案
    被告犯罪時間係在九十六年四月二十四日以前，合於中華民
    國九十六年罪犯減刑條例第二條第一項第三款所定減刑條件
    ，且被告本案犯行均無同條例第三條規定不應減刑之情事，
    均應依法減輕其宣告刑二分之一，並均諭知易科罰金之折算
    標準，並依同條例第十條第一項之規定定其應執行之刑，暨
    諭知易科罰金之折算標準。末查：1.被告行為後，刑法第四
    十一條第一項業經二次修正，其中先於九十年一月十日修正
    公布，同年月十二日生效，修正後刑法第四十一條第一項前
    段規定「犯最重本刑為五年以下有期徒刑以下之刑之罪，而
    受六個月以下有期徒刑或拘役之宣告，因身體、教育、職業
    、家庭之關係或其他正當事由，執行顯有困難者，得以一元
    以上三元以下折算一日，易科罰金。」，與九十年一月十日
    修正前刑法第四十一條規定「犯最重本刑為三年以下有期徒
    刑以下之刑之罪，而受六個月以下有期徒刑或拘役之宣告，
    因身體、教育、職業、家庭之關係，執行顯有困難者，得以
    一元以上三元以下折算一日，易科罰金。」不同。又關於九
    十年一月十日修正公布之刑法第四十一條第一項前段規定，
    再於九十四年一月七日修正（同年二月二日公布、九十五年
    七月一日施行），依九十四年一月七日修正前之規定為：「
    犯最重本刑為五年以下有期徒刑以下之刑之罪，而受六個月
    以下有期徒刑或拘役之宣告，因身體、教育、職業、家庭之
    關係或其他正當事由，執行顯有困難者，得以一元以上三元
    以下折算一日，易科罰金。」；又被告行為時及九十年一月
    十日修正公布刑法第四十一條第一項之易科罰金折算標準，
    修正前罰金罰鍰提高標準條例第二條（現已刪除）規定，均
    就其原定數額提高為一百倍折算一日，則其易科罰金折算標
    準，均應以銀元一百元、二百元、三百元折算一日，經折算
    為新臺幣後，均應以新臺幣三百元、六百元、九百元折算為
    一日。依九十四年一月七日修正施行後之規定則為：「犯最
    重本刑為五年以下有期徒刑以下之刑之罪，而受六個月以下
    有期徒刑或拘役之宣告者，得以新臺幣一千元、二千元或三
    千元折算一日，易科罰金。」，比較二次修正之刑法第四十
    一條第一項規定，九十年一月十日修正公布之規定除就本件
    被告違反稅捐稽徵法第四十七條第一款、第四十一條規定部
    分得予易科罰金外，其易科罰金之折算標準，亦較有利於被
    告。2.又被告行為後，刑法第五十一條第五款已修正數罪併
    罰定其應執行者：「宣告多數有期徒刑者，於各刑中之最長
    期以上，各刑合併之刑期以下，定其刑期。但不得逾三十年
    。」，與舊法規定之數罪併罰定其應執行者：「宣告多數有
    期徒刑者，於各刑中之最長期以上，各刑合併之刑期以下，
    定其刑期。但不得逾二十年。」之規定相較，自以舊法規定
    之定應執行刑之上限為二十年對行為人較為有利。是本案就
    前揭如主文所示宣告刑及減刑後之宣告刑部分，均應依九十
    年一月十修正公布之刑法第四十一條第一項前段、修正前罰
    金罰鍰提高標準條例第二條、現行法規所定貨幣單位折算新
    臺幣條例第二條，諭知易科罰金之折算標準，並依修正前刑
    法第五十一條第五款之規定定其應執行之刑，暨就所定應執
    行刑部分依九十年一月十日修正公布刑法第四十一條第一項
    前段、修正前罰金罰鍰提高標準條例第二條、現行法規所定
    貨幣單位折算新臺幣條例第二條，諭知易科罰金之折算標準
    。
四、至證人胡桓榮、甲○○、丁○○涉犯前揭行使業務登載不實
    文書罪嫌及幫助聖藤公司逃漏稅捐罪嫌部分，應由檢察官另
    行偵辦，併予敘明。
據上論斷，應依刑事訴訟法第四百五十二條、第二百九十九條第
一項前段，稅捐稽徵法第四十一條、第四十七條第一款，刑法第
十一條前段、第二條第一項前段、第二十八條、（修正前）第三
十三條第五款、第二百十六條、第二百十五條、（修正前）第五
十一條第五款、（九十年一月十日修正公布）刑法第四十一條第
一項前段，罰金罰鍰提高標準條例第一條前段、（修正前）第二
條，現行法規所定貨幣單位折算新臺幣條例第二條，中華民國九
十六年罪犯減刑條例第二條第一項第三款、第七條、第十條第一
項，判決如主文。
本案經檢察官乙○○到庭執行職務。
中　　華　　民　　國　　96　　年　　10　　月　　19　　日
                  刑事第九庭    審判長法  官　周瑞芬
                                      法  官　莊秋燕
                                      法  官　何世全
上正本證明與原本無異。
如不服本判決，應於收送達後十日內向本院提出上訴書狀（應敘
述具體理由並附繕本）。
上訴書狀如未敘述理由，應於上訴期間屆滿後二十日內補提理由
書於本院。
                                      書記官　童洪芳美
中　　華　　民　　國　　96　　年　　10　　月　　19　　日
附錄論罪科刑法條：
附錄論罪科刑法條全文
稅捐稽徵法第四十一條：
納稅義務人以詐術或其他不正當方法逃漏稅捐者，處五年以下有
期徒刑、拘役或科或併科新臺幣六萬元以下罰金。
稅捐稽徵法第四十七條：
本法關於納稅義務人、扣繳義務人及代徵人應處徒刑之規定，於
左列之人適用之：
一  公司法規定之公司負責人。
二  民法或其他法律規定對外代表法人之董事或理事。
三  商業登記法規定之商業負責人。
四  其他非法人團體之代表人或管理人。
刑法第二百十六條
行使第二百十條條至第二百十五條之文書者，依偽造、變造文書
或登載不實事項或使登載不實事項之規定處斷。
刑法第二百十五條
從事業務之人，明知為不實之事項，而登載於其業務上作成之文
書，足以生損害於公眾或他人者，處三年以下有期徒刑、拘役或
五百元以下罰金。
